臺灣高雄地方法院刑事判決　　　　　　　　　　　　九十三年度簡上字第六一號
　　上　訴　人　丙○○
　　即　被　告
右列上訴人因家暴傷害罪案件，不服臺灣高雄地方法院高雄簡易庭九十三年度簡字第
三一六四號中華民國九十三年七月三十日第一審判決（聲請簡易判決處刑案號：臺灣
高雄地方法院檢察署九十三年度偵字第一一四一一號），提起上訴，本院管轄之第二
審合議庭判決如左：
    主  文
上訴駁回。
丙○○緩刑貳年，緩刑期內付保護管束。
    事  實
一、丙○○與甲○○係夫妻關係，二人為家庭暴力防治法第三條第一款所定之家庭成
    員關係，平日相處不睦，丙○○因教養子女問題與甲○○發生爭執，竟基於傷害
    之概括犯意，以持家中鋁製掃把柄或電蚊拍（均未扣案，現已丟棄）或徒手之方
    式，連續於(一)民國九十二年十二月二十一日下午一時許，在其位於高雄縣鳳山市
    ○○里○○街三十號之住處，以前開方式，下手毆打甲○○，致甲○○受有右手
    肘３×１‧５公分、左膝擦傷３×３公分之傷害，(二)九十三年三月四日，在上開
    住處，以前開方式，下手毆打甲○○，致甲○○受有頭部外傷、枕部頭皮挫傷腫
    脹３×２公分、前頸擦挫傷紅腫６×３公分、腹部挫傷、左肩挫傷紅腫２×２公
    分、左臀左大腿多處挫傷、紅腫皮下瘀血１７×８公分、１１×５公分、１２×
    ２公分之傷害，(三)九十三年四月四日晚上九時許，在上開住處，以前開方式，下
    手毆打甲○○，致甲○○受有右上臂挫傷皮下瘀血２０×３公分、２３×３公分
    、上背多處挫傷紅腫皮下瘀血１５×５公分、８×３公分、左大腿、左膝、左小
    腿皮下瘀血６×６公分、１３×９公分之傷害。
二、案經甲○○訴由高雄縣政府警察局鳳山分局報請臺灣高雄地方法院檢察署檢察官
    聲請簡易判決處刑。
    理  由
一、右述事實，迭據上訴人即被告丙○○於警訊、偵查及本院審理時坦承不諱（九十
    三年五月九日警訊筆錄、偵查卷第一三至一四頁、本院九十三年十月二十日審判
    筆錄），核與告訴人甲○○於警訊及偵查中指訴之情節一致（九十三年四月二十
    日警訊筆錄、偵查卷第一三至一四頁），並有惠德醫院受理家庭暴力事件驗傷診
    斷書一紙及大東醫院甲字第○○五○二二號、甲字第○○五○二三號診斷證明書
    二份存卷供參，足認被告之自白與事實相符，事證明確，其犯行應堪認定。
二、按家庭暴力者，謂家庭成員間實施身體或精神上不法侵害之行為；又家庭暴力罪
    者，謂家庭成員間故意實施家庭暴力行為而成立其他法律所規定之犯罪，家庭暴
    力防治法第二條第一項、第二項著有明文。查被告與告訴人為夫妻，係家庭暴力
    防治法第三條第一款所定配偶關係之家庭成員，故核被告所為，係犯刑法第二百
    七十七條第一項之傷害罪，其上開犯行同時亦屬家庭暴力防治法第二條第二項之
    家庭暴力罪，惟因家庭暴力防治法之上開條文並無罰則規定，是以此部分犯行應
    僅依刑法傷害罪之規定予以論罪科刑，附此敘明。被告先後三次傷害行為，時間
    緊接，所犯罪名相同，顯係出於概括之犯意為之，為連續犯，爰依刑法第五十六
    條之規定以一罪論，並加重其刑。
三、被告犯罪事證明確，原審因而依刑法第五十六條、第二百七十七條第一項、第四
    十一條第一項，罰金罰鍰提高標準條例第一條前段、第二條之規定，審酌被告與
    告訴人為夫妻關係，被告竟不思遇事時應本於夫妻間之互信、互重，以理性、平
    和之態度進行溝通，於二人發生爭執竟毆打傷害對方，嚴重破壞夫妻情感、行為
    誠屬不智，再其所使用傷害之手段，造成告訴人之傷害情形等一切情狀，量處有
    期徒刑三月，併諭知如易科罰金，以銀元三百元折算一日之折算標準，且敘明被
    告持以毆打告訴人之鋁製掃把柄及電蚊拍均未扣案，亦無證據證明為被告所有，
    爰不予宣告沒收，其認事用法均無違誤，量刑亦稱妥適。被告上訴意旨指摘原判
    決量刑過重，為無理由，應予駁回。末查被告前未曾受有期徒刑以上刑之宣告，
    有臺灣高等法院被告全國前案紀錄表及臺灣高雄地方法院檢察署刑案資料查註紀
    錄表各一件附卷可憑，素行良好，因一時短於思慮，致觸犯本案犯行，犯後已與
    告訴人達成民事和解，有離婚協議書一紙附卷可憑，而告訴人於本院審理中，亦
    當庭表示願意原諒被告（本院九十三年十月二十日審判筆錄），是以被告經此偵
    審程序及罪刑之宣告，當知所警惕，信無再犯之虞，本院因認原審前開對被告宣
    告之刑，以暫不執行為適當，予以宣告緩刑二年，並依家庭暴力防治法第三十條
    第一項規定，宣告緩刑期內付保護管束。
據上論斷，依刑事訴訟法第四百五十五條之一第一項、第三項、第三百六十八條，刑
法第七十四條第一款，家庭暴力防治法第三十條第一項，判決如主文。
本案經檢察官乙○○到庭執行職務。
中      華      民      國    九十三    年      十      月   二十九     日
                                  臺灣高雄地方法院刑事庭
                                      審判長法  官    邱  明  弘
                                            法  官    唐  中  興
                                            法  官    莊  珮  君
右正本證明與原本無異。
不得上訴。
                                            書記官    呂  怜  勳
中      華      民      國    九十三    年      十      月   二十九     日
附錄：
刑法第二百七十七條第一項
傷害人之身體或健康者，處三年以下有期徒刑、拘役或一千元以下罰金。
